es: Casa y jardín > Cocina y comedor > Herramientas y utensilios de cocina > Coladores y filtros: Coladores; Filtros
ru: Дом и сад > Кухня и сервировка стола > Кухонная утварь > Дуршлаги и сита: Дуршлаги; Сита
pt-PT: Casa e jardim > Cozinha e refeições > Ferramentas e utensílios de cozinha > Escorredores e coadores: Escorredores; Coadores
hu: Otthon és kert > Konyha és étkező > Konyhai eszközök és edények > Szűrőedények és szűrők: Szűrőedények; Szűrők
nl: Huis en tuin > Keuken en eetkamer > Keukengereedschap > Vergieten en zeven: Vergieten; Zeven
tr: Ev ve Bahçe > Mutfak ve Yemek > Mutfak Gereçleri ve Aletleri > Kevgirler ve Süzgeçler: Kevgirler; Süzgeçler
ko: 가정/원예 용품 > 주방/식탁 > 주방용품 > 체: 체; 여과기
ro-RO: Casă și grădină > Bucătărie și sufragerie > Instrumente și ustensile de bucătărie > Site și strecurători: Site; Strecurători
cs: Dům a zahrada > Kuchyně a jídelny > Kuchyňské nástroje a vybavení > Cedníky a filtry: Cedníky; Sítka
sk-SK: Dom a záhrada > Kuchyňa a jedáleň > Kuchynské náradie a riad > Cedníky a sitká: Cedníky; Sitká
en: Home & Garden > Kitchen & Dining > Kitchen Tools & Utensils > Colanders & Strainers: Colanders; Strainers
vi: Nhà và vườn > Phòng bếp và phòng ăn > Dụng cụ nhà bếp > Rây thực phẩm: Rây; Lưới lọc
th: บ้านและสวน > ห้องครัวและการรับประทานอาหาร > เครื่องมือและเครื่องใช้ในครัว > กระชอนและที่กรอง: กระชอน; ที่กรอง
nb: Hjem og hage > Kjøkken og spiserom > Kjøkkenverktøy og bestikk > Kolandere og siler: Dørslag; Silere
sv: Hem och trädgård > Kök och matsal > Köksverktyg och köksgeråd > Durkslag och silar: Durkslag; Matlagningssilar
fr: Maison et jardin > Arts de la table et arts culinaires > Ustensiles et accessoires de cuisine > Passoires et filtres: Passoires; Filtre
it: Casa e giardino > Cucina e pranzo > Strumenti e utensili cucina > Scolapasta e colini: Scolapasta; Setacci
de: Heim & Garten > Küche & Esszimmer > Küchenhelfer & -utensilien > Abtropf- & Küchensiebe: Abtropfsiebe; Küchensiebe
zh-TW: 居家和庭園 > 廚房與餐廳 > 廚房工具和用具 > 濾籃/濾器: 濾水盆; 過濾篩
ja: ホーム・ガーデン > キッチン・ダイニング > キッチン用品・調理器具 > 水切りボウル・ざる: 水切りボウル; ザル
el: Σπίτι & κήπος > Κουζίνα & τραπεζαρία > Εργαλεία & σκεύη κουζίνας > Τρυπητά σκεύη κουζίνας & σουρωτήρια: Τρυπητά σκεύη κουζίνας; Σουρωτήρια
lt-LT: Namai ir sodas > Virtuvė ir valgomasis > Virtuvės įrankiai > Kiaurasamčiai ir sieteliai: Koštuvai; Sieteliai
zh-CN: 家居与园艺 > 厨房/餐厅 > 厨房工具/用具 > 滤锅/漏勺: 滤锅; 漏勺
hr-HR: Dom i vrt > Kuhinja i blagovaonica > Kuhinjski alati i pribor > Sita i cjedila: Sita; Cjedila
pl: Dom i ogród > Kuchnia i jadalnia > Narzędzia i sprzęty kuchenne > Durszlaki i sitka: Durszlaki; Sitka
bg-BG: Дом и градина > Кухня и трапезария > Кухненски инструменти и прибори > Гевгири и цедки: Гевгири; Цедки
fi: Koti ja puutarha > Keittiö ja ruokailu > Keittiövälineet ja tarvikkeet > Läviköt ja siivilät: Läviköt; Siivilät
da: Hjem og have > Køkken og spisestue > Køkkenredskaber > Dørslag og sigter: Dørslag; Sigter
sl-SI: Dom in vrt > Kuhinja in jedilnica > Kuhinjska orodja in pripomočki > Cedila in sita: Cedila; Sita
pt-BR: Casa e jardim > Produtos de cozinha e aparelhos de jantar > Ferramentas e utensílios de cozinha > Peneiras e escorredores: Escorredores; Coadores